臺灣高等法院刑事判決　　　　　　　　94年度上訴字第1115號
上　訴　人
即　被　告　甲○○
上列上訴人即被告因毒品危害防制條例案件，不服臺灣新竹地方
法院94年度訴字第6號，中華民國94年3月11日第一審判決（起訴
案號：臺灣新竹地方法院檢察署93年度毒偵字第839號），提起
上訴，本院判決如下：
    主  文
上訴駁回。
     事  實
一、甲○○曾於民國89年間因施用毒品案件，經台灣新竹地方法
    院裁定觀察勒戒後，認有繼續施用毒品傾向，再經裁定令入
    戒治處所施以強制戒治，嗣其強制戒治處分經評定為合格，
    無繼續戒治之必要，由該院裁定停止強制戒治付保護管束，
    於90年1月6日保護管束期滿，臺灣新竹地方法院檢察署檢察
    官於90年1月19日以90年戒毒偵字第15號不起訴處分確定。
    仍不知悔改，復基於施用第一級毒品海洛因之概括犯意，於
    93 年6月中旬某日起至同年7月27日中午12時許止，在其位
    於新竹市○○路55號住處房間內，將海洛因粉末放入注射針
    筒加水稀釋後，持注射針筒施打右上臂之方式，連續施用海
    洛因多次。又另行起意，基於施用第二級毒品安非他命之概
    括犯意，於同年6月中旬某日起至同年7月27日中午12時許止
    ，在其上址住處房間內，將安非他命放在玻璃球內點火燒烤
    ，吸食安非他命遇熱產生之煙氣之方式，連續施用安非他命
    多次。嗣其於93年7月27日晚上11時許，行經新竹市○○路
    271巷22弄時，為警方發覺其行跡可疑而加以攔檢，並徵得
    同意搜索其所有隨身攜帶之小皮包二個，當場在皮包內查獲
    海洛因七包（合計淨重9.39公克，空包裝重2.14公克）、安
    非他命一包（毛重0.8公克）、含海洛因殘渣之夾鏈袋七個
    （無法析離化驗）及其所有供施用海洛因所用之分裝匙一支
    、注射針筒九支、分裝袋二十個等物，並於翌日即同年7月
    28日凌晨1時15分許採尿送驗後查獲上情。
二、案經新竹市警察局第一分局報請臺灣新竹地方法院檢察署檢
    察官偵查起訴。
     理  由
一、上訴人即被告甲○○經本院合法傳喚，未於審理期日到庭，
    於所提出之上訴狀內亦未為任何否認或抗辯。惟查被告對於
    上述事實，業經於警詢、偵查中及原審審理時坦白承認，而
    被告於93年7月28日經警採尿送驗結果，呈嗎啡（即海洛因
    水解後之反應）及甲基安非他命陽性反應，有新竹市警察局
    辦理煙毒、麻醉藥品案尿液送驗受檢人真實姓名代號對照表
    暨送驗登記簿及國防部憲兵司令部刑事鑑識中心93年10月15
    日（93）宇鑑字第13632號鑑驗通知書各一紙在卷可證。又
    扣案之白粉七包（合計淨重9.39公克，空包裝重2.14公克）
    ，經送請法務部調查局鑑驗結果，認均含海洛因成分，有該
    局93年9月13日調科壹字第100002168號鑑定通知書一紙可佐
    ，此均為檢驗機關本於專業知識及以精密儀器測試所得之結
    論，自可憑信。此外，復有安非他命一包（毛重0.8公克）
    、分裝匙一支、小皮包二個、含海洛因殘渣之夾鏈袋七個（
    無法析離化驗）、注射針筒九支及分裝袋二十個等物扣案可
    資佐證，足見被告之自白與事實相符，可以採信，其於上述
    時地多次施用海洛因及安非他命之事實，應可認定。再被告
    於89年間因施用毒品案件，經本院裁定觀察勒戒後，認有繼
    續施用毒品傾向，復裁定令入戒治處所施以強制戒治及停止
    強制戒治付保護管束，於90年1月6日保護管束期滿，由臺灣
    新竹地方法院檢察署檢察官於90年1月19日以90年戒毒偵字
    第15號不起訴處分確定等情，有臺灣新竹地方法院檢察署刑
    案資料查註紀錄表及本院被告全國前案紀錄表各一份在卷足
    憑。被告於執行觀察、勒戒及強制戒治執行完畢釋放後，五
    年內再犯毒品危害防制條例第十條第一項、第二項之罪，自
    應依刑事訴訟法規定程序加以追訴處罰。綜上，本件事證明
    確，被告犯行應可認定。
二、查海洛因、安非他命分別為毒品危害防制條例第2條第1項第
    1款、第2款所稱之第一級、第二級毒品，均不得持有及施用
    ，被告甲○○竟持以施用，核其所為，係犯同條例第10條第
  　1項之施用第一級毒品罪及同條第2項之施用第二級毒品罪。
    其施用前持有第一級毒品海洛因、第二級毒品安非他命之低
    度行為，應為施用之高度行為所吸收，均不另論罪。其先後
    多次施用海洛因及安非他命之行為，均時間緊接，觸犯構成
    要件相同之罪，顯係基於概括之犯意為之，為連續犯，均應
    以一罪論並加重其刑。其所犯上開二罪，犯意各別，行為不
    同，應予分別論罪，合併處罰。
三、原審經詳查後，基於以上相同之認定，並審酌被告經執行觀
    察勒戒及強制戒治處分後，仍未戒除毒癮、施用毒品嚴重危
    害其身心健康、施用毒品期間不長，持有毒品數量不多及坦
    認犯行之犯罪後態度等一切情狀，分別量處其施用第一級毒
    品部分有期徒刑七月，施用第二級毒品部分有期徒刑三月，
    並定其應執行之刑為有期徒刑九月，至扣案之第一級毒品海
    洛因七包（合計淨重9.39公克，空包裝重2.14公克）、第二
    級毒品安非他命一包（毛重0.8公克）、含海洛因殘渣之夾
    鏈袋七個（無法析離化驗）均依毒品危害防制條例第18條第
    1項前段之規定，不問屬於被告與否，均沒收銷燬之。另扣
    案之分裝匙一支、注射針筒九支，均為被告所有，供施用海
    洛因所用之物；小皮包二個、空夾鏈袋二十個，均為被告所
    有，供裝置海洛因所用之物，業經被告供明在卷，亦均依刑
    法第38條第1項第2款之規定宣告沒收。至被告持以施用安非
    他命所用之點火工具及玻璃球並未扣案，亦無證據證明該等
    物品為被告所有且現尚存在，爰不併予宣告沒收。原審以上
    認事用法均無違誤，量刑亦稱允洽。被告空言上訴，為無理
    由，應予駁回。
四、被告經本院合法傳喚無正當理由，未於本院審理期日到庭應
    訊，此有本院審理期日通知送達回證、報到單及審理筆錄足
    憑，本院爰不待其陳述逕為判決。
五、據上論斷，應依刑事訴訟法第368條、第371條，判決如主文
    。
本案經檢察官陳維練到庭執行職務。
中　　華　　民　　國　　94　　年　　5　　月　   24  　日
　　　　　　　　　刑事第十二庭審判長法　官　李文成
　　　　　　　　　　　　　　　　　  法　官　王復生
　　　　　　　　　　　　　　　　　  法　官　周盈文
以上正本證明與原本無異。
施用第一級毒品部分如不服本判決，應於收受送達後十日內向本
院提出上訴書狀，其未敘述上訴之理由者並得於提起上訴後十日
內向本院補提理由書（均須按他造當事人之人數附繕本）。
施用第二級毒品部分不得上訴。
                                    書記官　余姿慧
中　　華　　民　　國　　94　　年　　5　　月　   24  　日
附錄：本案論罪科刑法條全文
毒品危害防制條例第10條
施用第一級毒品者，處六月以上五年以下有期徒刑。
施用第二級毒品者，處三年以下有期徒刑。
